臺灣高等法院刑事裁定
111年度聲字第28號
聲  請  人  臺灣高等檢察署檢察官
受  刑  人  田忠鎰



上列聲請人因受刑人數罪併罰有二裁判以上，聲請定其應執行之
刑（聲請案號：臺灣高等檢察署110年度執聲字第2256號），本
院裁定如下：
    主  文
田忠鎰犯如附表所示各罪所處之刑，應執行有期徒刑叁年貳月。
    理  由
一、聲請意旨略以：受刑人田忠鎰因詐欺等數罪，先後經判決確
    定如附表，應依刑法第50條第1項第1款、第2項、第53條之
    規定，定其應執行之刑，爰依刑事訴訟法第477條第1項之規
    定聲請定應執行之刑等語。
二、按數罪併罰有二裁判以上者，應依刑法第51條之規定定其應
    執行之刑。又宣告多數有期徒刑者，於各刑中之最長期以上
    ，各刑合併之刑期以下，定其刑期，刑法第53條、第51條第
    5款亦有明文。又法律上屬於自由裁量之事項，有其外部性
    界限及內部性界限，並非概無拘束。依據法律之具體規定，
    法院應在其範圍選擇為適當之裁判者，為外部性界限；而法
    院為裁判時，應考量法律之目的，及法律秩序之理念所在者
    ，為內部性界限。法院為裁判時，二者均不得有所踰越。在
    數罪併罰，有二裁判以上，定其應執行之刑時，固屬於法院
    自由裁量之事項，然仍應受前揭外部性界限及內部性界限之
    拘束（最高法院94年度台非字第233號判決意旨參照）。而
    刑事訴訟法第370條第2項、第3項，已針對第二審上訴案件
    之定應執行之刑，明定有不利益變更禁止原則之適用；而分
    屬不同案件之數罪併罰有應更定執行刑之情形，倘一裁判宣
    告數罪之刑，曾經定其執行刑，再與其他裁判宣告之刑定其
    執行刑時，在法理上亦應同受此原則之拘束。亦即，另定之
    執行刑，其裁量所定之刑期，不得較重於前定之執行刑加計
    後裁判宣告之刑之總和（最高法院103年度台抗字第674號、
    第707號裁定意旨參照）。又數罪併罰中之一罪，依刑法規
    定得易科罰金，若因與不得易科之他罪併合處罰結果而不得
    易科罰金時，原可易科部分所處之刑，自亦無庸為易科折算
    標準之記載（司法院釋字第144號解釋要旨參照）。
三、查受刑人因犯如附表所示之案件，經臺灣新北地方法院及本
    院先後判處如附表所示之刑，均經確定在案，且本件聲請定
    應執行刑之犯罪事實最後判決法院為本院，有臺灣新北地方
    法院108年度審訴字第2135號、109年度審訴字第201號、109
    年度簡字第4210號判決、本院110年度上訴字第1217號判決
    及本院被告前案紀錄表各1份在卷可稽。其中受刑人所犯附
    表編號2、3、5所示之罪宣告刑得易科罰金，附表編號1、4
    、6所示之罪宣告刑則不得易科罰金，合於刑法第50條第1項
    但書之情形，依刑法第50條第2項規定，須經受刑人請求檢
    察官聲請定其應執行之刑，始得依第51條規定定之。茲受刑
    人請求檢察官聲請就附表所示各罪合併定其應執行之刑，有
    受刑人出具之臺灣桃園地方檢察署依民國102年1月23日修正
    之刑法第50條調查受刑人是否聲請定應執行刑調查表1紙在
    卷足憑（見本院卷第13頁），檢察官據此聲請定其應執行之
    刑，本院審核認其聲請為正當。爰審酌本件內部性及外部性
    界限，受刑人所犯各罪之類型、態樣、侵害法益、情節及行
    為次數，兼衡刑罰經濟與公平、比例原則，對於受刑人所犯
    數罪為整體非難評價，並考量受刑人表示之意見（見本院卷
    第173頁）後，裁定其應執行刑如主文所示。
據上論斷，應依刑事訴訟法第477條第1項，刑法第50條第1項第1
款、第2項、第53條、第51條第5款，裁定如主文。
中　　華　　民　　國　　111 　年　　1 　　月　　24　　日
                  刑事第二十一庭審判長法　官  林怡秀
                                      法　官  劉元斐 
                                      法　官  蔡羽玄
以上正本證明與原本無異。
如不服本裁定，應於收受送達後五日內向本院提出抗告狀。
                                      書記官  陳語嫣
中　　華　　民　　國　　111 　年　　1 　　月　　24　　日
附表
編號  1 2 3 罪名  毒品危害防制條例 毒品危害防制條例 毒品危害防制條例 宣告刑  有期徒刑7月 有期徒刑4月（2次） 如易科罰金，以新臺幣1,000元折算1日 有期徒刑4月 如易科罰金，以新臺幣1,000元折算1日 犯罪日期  108年2月22日23時35分許為警採尿回溯26小時內之某時 ⒈108年2月21日 ⒉108年4月25日 108年8月27日 偵查（自訴）機關年度案號  臺灣新北地方檢察署108年度毒偵字第2854、4066號 臺灣新北地方檢察署108年度毒偵字第2854、4066號 臺灣新北地方檢察署108年度毒偵字第6070號  最後 事實審 法院 臺灣新北地方法院 臺灣新北地方法院 臺灣新北地方法院  案號 108年度審訴字第2135號 108年度審訴字第2135號 109年度審訴字第201號  判決 日期 109年2月10日 109年2月10日 109年2月27日 確定 判決 法院 臺灣新北地方法院 臺灣新北地方法院 臺灣新北地方法院  案號 108年度審訴字第2135號 108年度審訴字第2135號 109年度審訴字第201號  確定 日期 109年3月11日 109年3月11日 109年4月8日 備註  臺灣新北地方檢察署109年度執緝字第2862號 ⒈臺灣新北地方檢察署109年度執緝字第2861號 ⒉臺灣新北地方法院108年度審訴字第2135號判決定應執行有期徒刑6月 臺灣新北地方檢察署109年度執緝字第2863號   編號1-5經臺灣新北地方法院110年度聲字第282號裁定定應執行刑為有期徒刑1年10月   

編號  4 5 6 罪名  毒品危害防制條例 恐嚇取財 詐欺 宣告刑  有期徒刑8月 有期徒刑4月 如易科罰金，以新臺幣1,000元折算1日 有期徒刑1年2月（2次） 犯罪日期  108年8月28日 108年6月6日 ⒈108年9月11日 ⒉108年9月11日 偵查（自訴）機關年度案號  臺灣新北地方檢察署108年度毒偵字第6070號 臺灣新北地方檢察署109年度偵字第10481號 臺灣桃園地方檢察署108年度偵字第28955、31341號  最後 事實審 法院 臺灣新北地方法院 臺灣新北地方法院 臺灣高等法院  案號 109年度審訴字第201號 109年度簡字第4210號 110年度上訴字第1217號  判決 日期 109年2月27日 109年8月17日 110年8月31日 確定 判決 法院 臺灣新北地方法院 臺灣新北地方法院 臺灣高等法院  案號 109年度審訴字第201號 109年度簡字第4210號 110年度上訴字第1217號  確定 日期 109年4月8日 109年9月29日 110年10月5日 備註  臺灣新北地方檢察署109年度執緝字第2864號 臺灣新北地方檢察署109年度執字第12968號 ⒈臺灣桃園地方檢察署110年度執字第10287號 ⒉臺灣高等法院110年度上訴字第1217號判決定應執行有期徒刑1年6月   編號1-5經臺灣新北地方法院110年度聲字第282號裁定定應執行刑為有期徒刑1年10月